臺灣高雄地方法院刑事判決　　　　　　　　　　　　　九十一年度易緝字第四○號
　　公　訴　人　臺灣高雄地方法院檢察署檢察官
　　被　　　告　甲○○
右列被告因偽造文書案件，經檢察官提起公訴（八十九年度偵字第七八二八號），本
院判決如左：
    主  文
甲○○連續行使偽造私文書，足以生損害於公眾及他人，處有期徒刑拾月。如附表所
示署名及按捺指印等署押均沒收。
    事  實
一、甲○○前曾於民國八十二年間，因違反麻醉藥品管理條例案件及違反藥事法案件
    ，迭經臺灣臺北地方法院、臺灣高等法院及最高法院分別於八十五年九月十七日
    及八十六年九月二十四日判處有期徒刑五月、七月確定，嗣於八十六年十一月十
    八日經臺灣高等法院裁定定其應執行有期徒刑十月，本應入監服刑，因逃匿即於
    八十六年十月三十日，由臺灣臺北地方法院檢察署檢察官發布通緝在案。甲○○
    在通緝期間，猶仍不知悔改，復於八十八年三月十九日上午九時十分許，在高雄
    縣仁武鄉烏林村南昌巷四七號（起訴書誤繕為高雄市○○路八十一巷四號），因
    涉嫌施用第一級毒品海洛因，與黃進忠、丁再德二人，為警持臺灣高雄地方法院
    檢察署檢察官核發搜索票當場查獲，甲○○竟為逃避刑責及掩飾其為通緝犯之身
    分，竟冒用「陳保源」之名義應訊，並基於概括之犯意，先後在如附表編號一至
    八及編號十二所示時間之文書上偽簽「陳保源」之署名或按捺指印數次，並在如
    附表編號九至十一所示時間，以「陳保源」名義偽造如附表編號九至十一所示之
    私文書，均足以生損害於國家司法權之正確行使及「陳保源」之權益。嗣經陳保
    源到案說明，始發現甲○○上開冒名應訊、偽造署押及私文書等情事。
二、案經臺灣高雄地方法院檢察署檢察官自動檢舉偵查起訴。
    理  由
一、訊據被告甲○○對於右揭事實均坦承不諱，核與證人丁再德、陳文中、陳建良、
    陳保源等人分別於偵查中證述情節相符，並有如附表所示等文書、陳保源身分證
    影本一枚；本人照片三幀及臺灣高等法院被告全國前案紀錄表乙份足資佐證；又
    被告於上開等文書上所偽簽之署押數枚，經送內政部警政署刑事警察局以電腦析
    鑑、人工確認鑑定結果，核與被告之左拇指指紋相符，此有該局八十九年一月十
    九日（八九）刑紋字第五六四九號函檢附八十九年一月十五日局紋字第○七一號
    指紋鑑定書乙件在卷可稽。是本案事證已臻明確，被告犯行洵堪認定，應予依法
    論科。
二、查被告甲○○在如附表編號一至八及編號十二所示時間之文書上，偽以「陳保源
    」名義之署名及按捺指印；在如附表編號九至十一所示時間，冒用「陳保源」名
    義，偽造抗告聲請狀、聲請狀及陳情書後，向本院、臺灣高等法院及臺灣高雄地
    方法院檢察署抗告、聲請及陳情，均足以生損害於國家司法權之正確行使及「陳
    保源」之權益，核其所為，係犯刑法第二百十六條、第二百十條之行使偽造私文
    書罪。又被告偽造署押後，用以偽造私文書，其偽造署押之行為係為偽造私文書
    之階段行為；而其偽造私文書後進而行使，偽造之低度行為，應為行使之高度行
    為所吸收，均不另論罪。公訴人雖僅就如附表編號一至五部分之偽造署押提起公
    訴，惟被告如附表編號六至八、編號十二及編號九至十二所示偽造署押及行使偽
    造私文書等部分未據起訴，然本院認此等部分，乃有連續犯之裁判上一罪關係，
    基於審判不可分之原則，自應為起訴效力所及，本院爰併予審究，附此敘明。另
    公訴意旨認被告應依刑法第二百十七條之偽造署押罪處斷，尚有未合，惟起訴之
    基本社會事實同一，爰依法變更起訴法條，併予說明。再者，被告多次偽造署押
    及行使偽造私文書行為，時間緊接，方法相同，均係所犯為構成要件同一之罪名
    ，顯係基於概括犯意為之，為連續犯，依刑法第五十六條之規定，以一罪論，並
    加重其刑，至公訴意旨認被告在警偵訊筆錄、通知書、告知權利書、煙毒案件嫌
    疑人尿液採證代碼對照表上偽造「陳保源」署押之行為，均係以接續之意思，於
    密接時間、地點，以類似方法分別犯同一之罪，為接續犯等情，容有誤會，併此
    敘明。爰審酌被告犯罪動機、目的、手段、所生危害，所涉犯罪情節及犯罪後猶
    知坦承犯情，態度尚可等一切情狀，量處如主文所示之刑。至被告在如附表編號
    一至八及編號十二所示文書上偽造之署名及按捺指印等署押數枚，均依刑法第二
    百十九條規定併宣告沒收；而如附表編號九至十一所示之偽造私文書，咸屬供被
    行使偽造私文書罪所用之物，然均已檢附在相關卷宗內，即非屬被告所有，毋庸
    依刑法第三十八條第一項第二款之規定，併予宣告沒收，惟各該文書之署名及按
    捺指印等署押，亦應依刑法第二百十九條予以宣告沒收，末此敘明。
據上論斷，應依刑事訴訟法第二百九十九條第一項前段、第三百條，刑法第五十六條
、第二百十六條、第二百十條、第二百十九條，判決如主文。
中      華      民      國    九十一    年      三      月     十四     日
                                  臺灣高雄地方法院刑事第二庭
                                      法  官  劉 定 安
右正本證明與原本無異。
如不服本判決，應於判決送達後十日內，向本院提出上訴狀。
                                      書記官  歐 文 政
中    華    民    國      九十一      年      三      月      十八      日
附表
┌───┬───────────┬─────────────┬─────┐
│編  號│  文  書  名  稱      │  偽造之署押（含指印）    │  時  間  │
├───┼───────────┼─────────────┼─────┤
│  一  │高雄市政府警察局刑警大│「陳保源」之署名及指印各二│八十八年三│
│      │隊搜索扣押證明筆錄（收│枚  │月十九日上│
│      │據、證明）            │                          │午九時二十│
│      │                      │                          │分許      │
├───┼───────────┼─────────────┼─────┤
│  二  │高雄市政府警察局刑警大│「陳保源」之署名及指印各二│八十八年三│
│      │隊權利告知書          │枚                        │月十九日上│
│      │                      │                          │午十時十分│
│      │                      │                          │許        │
├───┼───────────┼─────────────┼─────┤
│  三  │高雄市政府警察局刑警大│「陳保源」之署名一枚及指印│八十八年三│
│      │隊偵二隊五分隊嫌疑人調│四枚                      │月十九日上│
│      │查筆錄                │                          │午九時五十│
│      │                      │                          │八分許起  │
├───┼───────────┼─────────────┼─────┤
│  四  │高雄市政府警察局偵辦煙│「陳保源」之署名及指印各乙│八十八年三│
│      │毒案件嫌疑人尿液採證代│枚                        │月十九日上│
│      │碼對照表              │                          │五十一時三│
│      │                      │                          │十分許    │
├───┼───────────┼─────────────┼─────┤
│  五  │臺灣高雄地方法院檢察署│「陳保源」之署名乙枚      │八十八年三│
│      │八十八年度偵字第七九四│                          │月十九日下│
│      │九號八十八年三月十九日│                          │午四時許  │
│      │訊問筆錄              │                          │          │
├───┼───────────┼─────────────┼─────┤
│  六  │本院八十八年度毒聲字第│「陳保源」之署名乙枚      │八十八年三│
│      │二二九○號八十八年三月│                          │月十九日夜│
│      │十九日訊問筆錄        │                          │間八時五十│
│      │                      │      │分許      │
├───┼───────────┼─────────────┼─────┤
│  七  │本院八十八年度毒聲字第│「陳保源」之署名乙枚      │八十八年三│
│      │二二九○號刑事裁定八十│                          │月十九日夜│
│      │八年三月十九日送達證書│                          │間八時五十│
│      │                      │                          │分後      │
├───┼───────────┼─────────────┼─────┤
│  八  │本院八十八年度毒聲字第│「陳保源」之署名及指印各乙│八十八年四│
│      │二七○五號刑事裁定送達│枚                        │月十三日  │
│      │證書                  │                          │          │
├───┼───────────┼─────────────┼─────┤
│  九  │臺灣高等法院高雄分院八│抗告聲請狀乙份（署名一枚、│八十八年四│
│      │十八年度毒抗字第一一八│指印八枚）                │月十五日  │
│      │號八十八年四月十五日抗│                          │          │
│      │告聲請狀              │                          │          │
├───┼───────────┼─────────────┼─────┤
│  十  │臺灣高等法院高雄分院八│聲請狀乙份（署名二枚、指印│八十八年五│
│      │十八年度毒抗字第一一八│七枚）                    │月十日    │
│      │號八十八年五月十日聲請│                          │          │
│      │狀                    │                          │          │
├───┼───────────┼─────────────┼─────┤
│ 十一 │臺灣高雄地方法院檢察署│陳情書乙份（署名、指印各乙│八十八年八│
│      │八十八年度聲他字第七一│枚）                      │月四日    │
│      │六號八十八年八月四日陳│                          │          │
│      │情書                  │                          │          │
├───┼───────────┼─────────────┼─────┤
│ 十二 │本院八十八年度毒聲字第│「陳保源」之署名及指印各乙│八十八年九│
│      │六三○六號刑事裁定送達│枚          │月二十一日│
│      │證書                  │                          │          │
└───┴───────────┴─────────────┴─────┘
附錄本案論罪科刑法條全文︰
中華民國刑法第二百十六條
行使第二百十條至第二百十五條之文書者，依偽造、變造文書或登載不實事項或使登
載不實事項之規定處斷。
中華民國刑法第二百十條
偽造、變造私文書，足以生損害於公眾或他人者，處五年以下有期徒刑。
